# 本期减少子公司权益表不平

提问人：canon1323 时间：2015-10-05 21:40:21
本期 处置子公司 子公司bs不纳入合并范围 ，但is 需要合并，但是不形成合并bs上的期末未分配利润。（比如被处置子公司当期净利润-100） 根据权益变动表 未分配利润一项 期初+归属母公司净利润-分配=期末未分配 现在 权益表正好差额为 被处置子公司当期损益 -100 请问 这个差额应放到哪里？ （现在合并bs平了，利润分配表不平） 谢谢 。

回答人：chenyiwei
请检查你的合并利润表，其中对该子公司的处置损益的计算是否符合合并报表准则第五十条的规定？相应地，权益变动表中的“综合收益总额”是否正确？

提问人：canon1323 时间：2015-10-06 11:19:41
已经检查 计算无误 关键是 被处置子公司 有损益 但是不形成bs的期末未分配利润 导致不平衡 在权益表中 能否计入 其他减少 项目？

回答人：chenyiwei
不应有此情况。请再检查。